臺灣新北地方法院刑事裁定
111年度聲字第737號
聲  請  人  臺灣新北地方檢察署檢察官
受  刑  人  王素貞



上聲請人因受刑人數罪併罰有二裁判以上，聲請定其應執行之刑
（111 年度執聲字第565號），本院裁定如下：
    主  文
王素貞因犯如附表所載之罪，所處如附表所載之刑，應執行拘役
壹佰貳拾日，如易科罰金以新臺幣壹仟元折算壹日。
    理  由
一、本件聲請意旨略以：受刑人王素貞因犯竊盜等案件，先後判
    決確定如附表，並有各該判決附卷可稽，應依刑法第53條、
    第51條第6款，定其應執行之刑，爰依刑事訴訟法第477條第
    1項聲請裁定定其應執行之刑等語。
二、按數罪併罰，有二裁判以上者，依刑法第51條之規定，定其
    應執行之刑；宣告多數拘役者，於各刑中之最長期以上，各
    刑合併之刑期以下，定其刑期，但不得逾120 日，刑法第53
    條、第51條第6 款分別定有明文。又犯最重本刑為5 年以下
    有期徒刑以下之刑之罪，而受6 月以下有期徒刑或拘役之宣
    告者，得以新臺幣1 千元、2 千元或3 千元折算1 日，易科
    罰金，刑法第41條第1 項前段規定甚明。
三、經查：受刑人王素貞因犯如附表所示之案件，經本院先後判
    處如附表所示之刑，均經分別確定在案，有各該判決書及臺
    灣高等法院被告前案紀錄表在卷可稽。茲檢察官聲請定其應
    執行之刑，本院審核認聲請為正當，應定其應執行之刑，併
    諭知易科罰金之折算標準，爰依刑事訴訟法第477條第1項，
    刑法第53條、第51條第6款、第41條第1項前段，裁定如主文
    。
中　　華　　民　　國　　111 　年　　4 　　月　　11　　日
                  刑事第五庭    法　官  胡堅勤　　
上開正本證明與原本無異`
如不服本裁定應於送達後5日內向本院提出抗告狀
                                書記官  林蔚然
中　　華　　民　　國　　111 　年　　4 　　月　　12　　日
附表：
編號  1 2 3 罪名  竊盜 竊盜 竊盜 宣告刑  拘役20日 拘役30日 拘役40日 犯罪日期  109/07/30 109/11/07 109/11/14 偵查(自訴)機關 年度案號  新北地檢109年度速偵字第1575號 新北地檢110年度偵字第4029號 新北地檢110年度偵字第10803號  最後事實審 法 院 新北地院 新北地院 新北地院  案 號 109年度簡字第5347號 110年度簡字第1355號 110年度簡字第2073號  判決日 期 109/09/02 110/05/21 110/06/04  確定 判決 法 院 新北地院 新北地院 新北地院  案 號 109年度簡字第5347號 110年度簡字第1355號 110年度簡字第2073號  判 決 確定日期 110/01/04 110/07/12 110/07/22 是否為得易科 罰金之案件  是 是 是 備註  新北地檢110年度執字第1046號 新北地檢110年度執字第7459號 新北地檢110年度執字第7581號   編號1-5經法院110聲3898號裁定應執行拘役120日。   

編號  4 5 6 罪名  竊盜 竊盜 竊盜 宣告刑  拘役30日 拘役40日 拘役30日 犯罪日期  109/07/28 109/07/28 109/12/05 偵查(自訴)機關年度案號  新北地檢110年度偵字第10803號 新北地檢110年度偵字第16073號 新北地檢110年度偵字第20809號  最後事實審 法 院 新北地院 新北地院 新北地院  案 號 110年度簡字第2073號 110年度簡字第2927號 110年度簡字第3436號  判決日 期 110/06/04 110/08/06 110/09/22  確定 判決 法 院 新北地院 新北地院 新北地院  案 號 110年度簡字第2073號 110年度簡字第2927號 110年度簡字第3436號  判 決 確定日 期 110/07/22 110/11/22 110/11/29 是否為得易科罰金之案件  是 是 是 備註  新北地檢110年度執字第7581號 新北地檢110年度執字第10228號 新北地檢111年度執字第191號 編號6-10經法院判決應執行拘役120日。   編號1-5經法院110聲3898號裁定應執行拘役120日。   

編號  7 8 9 罪名  竊盜 竊盜 竊盜 宣告刑  拘役30日 拘役30日 拘役30日 犯罪日期  109/12/06 109/12/06 109/12/06 偵查(自訴)機關年度案號  新北地檢110年度偵字第20809號 新北地檢110年度偵字第20809號 新北地檢110年度偵字第20809號  最後事實審 法 院 新北地院 新北地院 新北地院  案 號 110年度簡字第3436號 110年度簡字第3436號 110年度簡字第3436號  判決日 期 110/09/22 110/09/22 110/09/22  確定 判決 法 院 新北地院 新北地院 新北地院  案 號 110年度簡字第3436號 110年度簡字第3436號 110年度簡字第3436號  判 決 確定日 期 110/11/29 110/11/29 110/11/29 是否為得易科罰金之案件  是 是 是 備註  新北地檢111年度執字第191號 編號6-10經法院判決應執行拘役120日。   

編號  10 以下空白  罪名  竊盜   宣告刑  拘役30日   犯罪日期  109/12/26   偵查(自訴)機關年度案號  新北地檢110年度偵字第20809號    最後事實審 法 院 新北地院    案 號 110年度簡字第3436號    判決日 期 110/09/22    確定 判決 法 院 新北地院    案 號 110年度簡字第3436號    判 決 確定日 期 110/11/29   是否為得易科罰金之案件  是   備註  新北地檢111年度執字第191號 編號6-10經法院判決應執行拘役120日。